臺灣高等法院交通事件裁定　　　　　 100年度交抗字第1469號
抗　告　人
即受處分人　顏明侯
上列抗告人因違反道路交通管理處罰條例案件，不服臺灣臺北地
方法院中華民國100年10月7日裁定（100年度交聲字第2076號；
原處分案號：交通部公路總局臺中區監理所彰化監理站彰監四字
第裁64-A1A147028號），提起抗告，本院裁定如下：
    主  文
抗告駁回。
    理  由
一、原裁定意旨略以：按法院認聲明異議不合法律上之程式，且
    其不合法律上之程式無從補正者，應以裁定駁回之，道路交
    通案件處理辦法第17條定有明文。次按法院受理有關交通事
    件，準用刑事訴訟法之規定，道路交通管理處罰條例笫89條
    亦有規定。又案件曾經判決確定者，應諭知免訴之判決；而
    已經提起公訴或自訴之案件，在同一法院重行起訴者，則應
    諭知不受理之判決，刑事訴訟法第302條第1款、第303條第2
    款亦規定甚明。是違反道路交通管理處罰條例之聲明異議案
    件，若受處分人就同一案件先前曾向法院聲明異議，或其聲
    明異議之同一案件已經法院裁定確定，依照前述說明，本諸
    一事不再理之法理，自應予以駁回。本件異議人即受處分人
    顏明侯前於民國100年2月8日10時10分許，騎乘車號YGL-725
    號重型機車，行經臺北市○○區○○街24巷與金門街12巷之
    交叉路口時，因有「車道數相同時，左方車不讓右方車先行
    」之違規情事，為臺北市政府警察局交通警察大隊員警依違
    反道路交通管理處罰條例第45條第9款製單舉發，原處分機
    關遂於同年5月4日以彰監四字第裁64-A1A147028號裁決裁處
    受處分人罰鍰新臺幣600元並記違規點數1點，受處分人前已
    具狀向原處分機關提起聲明異議，並經原處分機關將全案移
    送至臺灣彰化地方法院，經該法院受理後，業於100年9月6
    日以100年度交聲字第960號裁定駁回其異議，有臺灣彰化地
    方法院100年度交聲字第960號交通事件裁定列印在卷可參。
    今受處分人就同一處分，再具狀向原法院提起本件聲明異議
    ，核屬重覆聲明異議，不合法律上之程式，且無從補正，揆
    諸前揭說明，自應駁回。
二、抗告意旨略以：彰化地院沒有調查受處分人提出之證據，受
    處分人第一份異議狀即要求請臺北地院審理，但彰化監理站
    移送錯誤，現本人已對彰化地院裁定提起抗告，本人還未得
    知臺中高分院之案號，因此對臺北地院裁定提起抗告，希望
    本案能合併臺灣高等法院審理云云。
三、按法院受理有關交通事件，準用刑事訴訟法之規定，道路交
    通管理處罰條例笫89條定有明文。又已經提起公訴或自訴之
    案件，在不同法院重行起訴者，由繫屬在先之法院審判之，
    後繫屬之法院應諭知不受理之判決，刑事訴訟法第303條第7
    款、同法第8條前段亦規定甚明。此即一事不再理之原則。
    是違反道路交通管理處罰條例之交通事件，若受處分人就同
    一事件先前曾提出聲明異議而已繫屬於某法院，依照前開說
    明，其自不得再向其他法院聲明異議，若其再向其他法院聲
    明異議，依前揭一事不再理之原則，應予以駁回。查：抗告
    人即受處分人本件之同一交通事件，既經其具狀向原處分機
    關提出聲明異議，並經原處分機關將全案移送而繫屬於臺灣
    彰化地方法院，其即不得針對同一交通事件另再向其他法院
    聲明異議，茲受處分人就同一交通事件再向原審法院提出聲
    明異議狀，顯有違前述一事不再理之原則，自不應准許。原
    審法院雖未考量本件前後案係分別繫屬於不同法院，誤引用
    刑事訴訟法第303條第2款規定，尚有誤會，惟其駁回受處分
    人本件聲明異議之結論，並無違誤。綜上，受處分人之抗告
    無理由，應予駁回。
據上論結，應依道路交通管理處罰條例第89條前段，道路交通事
件處理辦法第24條第1項、第25條，刑事訴訟法第412條，裁定如
主文。
中    華    民    國    100   年    10     月   31    日
                  刑事第七庭     審判長法  官  溫耀源
                                       法  官  朱瑞娟
                                       法  官  王復生
以上正本證明與原本無異。
不得再抗告。
                                       書記官  陳靜雅
中    華    民    國   100    年    11    月    1     日